【裁判字號】    99,易,2085
【裁判日期】    990818
【裁判案由】    毒品危害防制條例
【裁判全文】
臺灣臺中地方法院刑事判決              99年度易字第2085號
公  訴  人  臺灣臺中地方法院檢察署檢察官
被      告  甲○○
上列被告因違反毒品危害防制條例案件，經檢察官提起公訴（99
年度偵字第12568號），本院判決如下：
    主  文
甲○○持有第一級毒品，累犯，處有期徒刑伍月，如易科罰金，
以新臺幣壹仟元折算壹日。扣案之第一級毒品海洛因壹包（驗餘
淨重零點伍捌肆公克）沒收銷燬。
    犯罪事實
一、甲○○前於民國93年間因施用毒品案件，經本院以93年度中
    簡字第1973號判決處有期徒刑4 月確定，嗣經減刑為有期徒
    刑2 月，並與另犯麻醉藥品管理條例、肅清煙毒條例等罪，
    亦經減刑後定應執行刑為有期徒刑5 年3 月確定，於97年6
    月21日縮刑期滿執行完畢，猶不知悔悟。明知海洛因係毒品
    危害防制條例第2 條第2 項第1 款所規定之第一級毒品，不
    得非法持有，竟仍基於持有第一級毒品之犯意，於98年10月
    29日上午某時，在臺中市境內不詳地點之某撞球場間，以新
    臺幣（下同）1千元之代價，向真實姓名、年籍不詳之成年
    人購買第一級毒品海洛因1小包而持有之（送驗淨重0.590公
    克，驗餘淨重0.584公克）。嗣於同日中午12時30分許，為
    警持搜索票前往其位於臺中市○○區○○街40之3號4樓之住
    處搜索，並扣得前開海洛因1小包，另扣得第二級毒品甲基
    安非他命1小包（送驗淨重0.392公克，驗餘淨重0.391公克
    ）、吸食器1組、玻璃球1個、分裝管1支等物（被告另涉施
    用甲基安非他命部分，經本院以99年度中簡字第1744號簡易
    判決處刑確定，上開物品並已宣告沒收），因而查獲上情。
二、案經臺灣臺中地方法院檢察署檢察官自動檢舉偵查起訴。
    理  由
一、上揭犯罪事實，業據被告甲○○於警詢、偵查及本院審理中
    坦承不諱，並有扣案白色粉末1 小包可資佐證，上開白色粉
    末經送行政院衛生署草屯療養院以化學呈色法、氣相層析質
    譜法檢驗後，確實檢出第一級毒品海洛因成份（送驗淨重0.
    590公克，驗餘淨重0.584公克），此有該院98年11月9日草
    療鑑字第0981100034號鑑定書在卷可稽（98年度毒偵字第42
    06號卷第14頁）。此外，復有現場照片16幀在卷可參，足認
    被告自白與事實相符。本件事證明確，被告犯行洵堪認定，
    應依法論科。
二、查海洛因係毒品危害防制條例第2 條第2 項第1 款所規定之
    第一級毒品，核被告甲○○所為，係犯毒品危害防制條例第
    11條第1 項之持有第一級毒品罪。又被告前於93年間因施用
    毒品案件，經本院以93年度中簡字第1973號判決處有期徒刑
    4 月確定，嗣經減刑為有期徒刑2 月，並與另犯麻醉藥品管
    理條例、肅清煙毒條例等罪，亦經減刑後定應執行刑為有期
    徒刑5 年3 月確定，於97年6 月21日縮刑期滿執行完畢等情
    ，有臺灣高等法院被告前案紀錄表1 份在卷可稽，其於有期
    徒刑執行完畢後，5 年內故意再犯本件有期徒刑以上之罪，
    為累犯，應依刑法第47條第1 項規定加重其刑。爰審酌被告
    先前已多次違反麻醉藥品管理條例、毒品危害防制條例，此
    有上開前案紀錄表在卷可參，欲仍不思戒斷毒癮；惟本次查
    獲之第一級毒品海洛因數量不多，所生危害非鉅，況購入目
    的僅在於供自身施用，業據被告供承在卷；另其於犯後坦承
    犯行，態度尚屬良好等一切情況，量處如主文所示之刑，並
    諭知易科罰金之折算標準。
三、扣案之海洛因1 包（送驗淨重0.590 公克、驗餘淨重0.584
    公克），應依毒品危害防制條例第18條第1項前段規定宣告
    沒收銷燬。而包裹上開毒品之包裝袋，縱使與毒品分離秤重
    ，一般而言，仍會有極微量毒品殘渣殘留在原包裝袋上，無
    法完全析離，是應認屬於毒品之一部分，而併予沒收銷燬。
    至於扣案之吸食器1組、玻璃球1個及分裝管1支等物，係供
    被告施用甲基安非他命所用，亦據被告於警詢時自承在卷，
    是上開物品及同時扣案之甲基安非他命1包，皆與本案無任
    何關聯，且業經本院以99年度中簡字第1744號簡易判決沒收
    確定，是不應在本案宣告沒收（或沒收銷燬），附此敘明。
據上論斷，應依刑事訴訟法第299 條第1 項前段、毒品危害防制
條例第11條第1 項、第18條第1 項前段，刑法第11條、第47條第
1項、第41條第1項前段，判決如主文。
本案經檢察官乙○○到庭執行職務。
中    華    民    國    99    年    8     月    18    日
                  刑事第八庭  法  官 劉國賓
以上正本證明與原本無異。
如不服本判決應於收受送達後10日內向本院提出上訴書狀，並應
敘述具體理由；其未敘述上訴理由者，應於上訴期間屆滿後20日
內向本院補提理由書（均須按他造當事人之人數附繕本）「切勿
逕送上級法院」。
                              書記官 張隆成
中    華    民    國    99    年    8     月    18    日
附錄本案論罪科刑法條：
毒品危害防制條例第11條
持有第一級毒品者，處 3 年以下有期徒刑、拘役或新臺幣 5 萬
元以下罰金。
持有第二級毒品者，處 2 年以下有期徒刑、拘役或新臺幣 3 萬
元以下罰金。
持有第一級毒品純質淨重十公克以上者，處 1 年以上 7 年以下
有期徒刑，得併科新臺幣 1 百萬元以下罰金。
持有第二級毒品純質淨重二十公克以上者，處 6 月以上 5 年以
下有期徒刑，得併科新臺幣 70 萬元以下罰金。
持有第三級毒品純質淨重二十公克以上者，處 3 年以下有期徒
刑，得併科新臺幣 30 萬元以下罰金。
持有第四級毒品純質淨重二十公克以上者，處 1 年以下有期徒
刑，得併科新臺幣 10 萬元以下罰金。
持有專供製造或施用第一級、第二級毒品之器具者，處 1 年以
下有期徒刑、拘役或新臺幣 1 萬元以下罰金。

司法院資訊處製作；財團法人民間司法改革基金會備份。
